【裁判字號】    88,易,491
【裁判日期】    890128
【裁判案由】    竊盜
【裁判全文】
臺灣宜蘭地方法院刑事判決                          八十八年度易字第四九一號
    公  訴  人  臺灣宜蘭地方法院檢察署檢察官
    被      告  乙○○
右列被告因竊盜案件，經檢察官提起公訴 (八十八年度偵字第三八六九號），本院判
決如左：
    主  文
乙○○連續竊盜，處有期徒刑參月。
扣案之延長電線壹條沒收。
    事  實
一、乙○○意圖為自己不法之所有，基於概括犯意，自民國八十八年五月間某日起至
    同年十月十二日二十三時止，在宜蘭縣壯圍鄉○○路一五九號五樓居處（下稱喜
    臨門大廈居處）之樓梯間，以自備之延長電線擅自竊接屬於喜臨門大廈全體住戶
    所有之公共用電，供己使用，嗣同年十月十二日二十三時許為警在其前揭居處查
    獲，並扣得其所有上開延長電線一條。
二、案經宜蘭縣警察局礁溪分局移送臺灣宜蘭地方法院檢察署檢察官偵查起訴。
    理  由
一、訊據被告否認右揭犯行，辯稱僅被查到當天有接電而已，且當天有找鄰居叫「阿
    雯」之人跟管理員講云云。惟查，被告於右揭時地竊取喜臨門大廈樓梯間公共用
    電之事實，業據證人即喜臨門大廈住戶兼管理員甲○○於警、偵訊中證述明確，
    並經警於八十八年十月十二日二十三時當場查獲被告竊取喜臨門大廈樓梯間公共
    用電，有扣案延長電線一條可資為證。雖被告於警訊中供承係自八十八年九月間
    起開始竊取公共用電，然觀其在偵查中已改稱僅查獲當天使用公共用電，供詞前
    後不一，其避重就輕之意圖至明，尚難採信。又被告偵查中另辯稱有告訴管理員
    ，或稱有請同戶之人向管理員說，在本院訊問、審理時亦稱有請鄰居叫「阿雯」
    者向管理員說云云，然均未舉證以實其說，且管理員即證人甲○○已證稱：曾勸
    阻過被告，是被告縱有向管理員說或請人向管理員說，管理員亦不可能同意，且
    管理員事實上亦無權同意，是被告所辯亦無礙其犯行之成立。又被告辯稱其八十
    八年九月間才被斷電，不可能五月間就開始竊電云云，惟查被告竊電，與其是否
    被斷電，未必有因果關係，況被告自偵查中起，已否認有自九月間起竊電，是被
    告縱確在八十八年九月間才被斷電，亦不因此即可推翻其於八十八年五月間開始
    竊電之事實。再者，被告自八十八年五月十八日至同年六月六日，在台灣宜蘭勒
    戒所執行觀察勒戒，有台灣宜蘭看守所附設勒戒所函附於本院卷足按，惟據證人
    甲○○證稱：被告係自五月間起，斷斷續續使用，只要他有回去便插上去，是不
    一定時使用等語，足認被告縱有其中十九天去執行觀察勒戒，其回去上開喜臨門
    大廈居處時，仍係基於同一概括犯意竊取公共用電，尚無礙其連續竊電犯行之成
    立。本件事證明確，被告犯行堪以認定。
二、核被告所為，係犯刑法第三百二十三條、第三百二十條第一項之罪。被告先後多
    次犯行，時間緊接，犯罪構成要件相同，顯係出於概括之犯意反覆為之，為連續
    犯，依法應以一罪論，並加重其刑。爰審酌被告犯罪動機、手段、所生之危害及
    犯罪後否認，並無悔意等一切情狀，量處如主文所示之刑。扣案之延長電線為被
    告所有且係供犯罪所用之物，併予宣告沒收。
據上論結，應依刑事訴訟法第二百九十九條第一項前段，刑法第五十六條、第三百二
十三條、第三百二十條第一項、第三十八條第一項第二款、罰金罰鍰提高標準條例第
一條前段，判決如主文。
本案經檢察官吳慧蘭到庭執行職務。
中      華      民      國     八十九     年     一   月    二十八     日
                                        臺灣宜蘭地方法院刑事庭
                                            法  官  林  美  治
右正本證明與原本無異。
如不服本判決，應於判決送達後十日內向本院提出上訴狀。（應附繕本）
                                            書記官  賴  宜  君
中      華      民      國     八十九     年     二    月      一       日
附錄本案論罪科刑法條全文
    刑法第三百二十三條
電能、熱能及其他能量或電磁紀錄，關於本章之罪，以動產論。
    刑法第三百二十條第一項
意圖為自己或第三人不法之所有，而竊取他人之動產者，為竊盜罪，處五年以下有期
徒刑、拘役或五百元以下罰金。


司法院資訊處製作；財團法人民間司法改革基金會備份。
